【裁判字號】    97,裁,3131
【裁判日期】    970619
【裁判案由】    徵收補償
【裁判全文】
最  高  行  政  法  院  裁  定
                                      97年度裁字第3131號
再 審原 告  甲○○
            乙○○
            丙○○○
            丁○○
            戊○○
            己○○
            庚○○
            辛○○
            壬○○
            癸○○
            子○○
共      同
訴訟代理人  陳井星  律師
再 審被 告  雲林縣政府
代  表  人  丑○○
訴訟代理人  卯○○
            寅○○
上列當事人間徵收補償事件，再審原告對於中華民國95年6月8日
本院95年度判字第849號判決，提起再審之訴，本院裁定如下：
    主  文
再審之訴駁回。
再審訴訟費用由再審原告負擔。
    理  由
一、按提起再審之訴，應依行政訴訟法第277條第1項第4款之規
    定表明再審理由，此為必須具備之程式。所謂表明再審理由
    ，必須指明確定判決有如何合於法定再審事由之具體情事，
    始為相當。倘僅泛言有何條款之再審事由，而無具體情事者
    ，尚難謂已合法表明再審理由。如未表明再審理由，法院無
    庸命其補正。又行政訴訟法第273條第1項第1款所謂適用法
    規顯有錯誤，係指原判決所適用之法規與該案應適用之現行
    法規相違背，或與解釋判例有所牴觸者而言。另同條項第2
    款所謂判決理由與主文顯有矛盾，係指判決認定當事人之主
    張為有理由或無理由，而於主文為相反意思之諭示，且判決
    理由與主文相牴觸甚為顯然者，始足當之。
二、本件再審原告主張本院95年度判字第849號確定判決有行政
    訴訟法第273條第1項第1款及第2款所定事由，對之提起再審
    之訴，經核其再審訴狀所表明之再審理由，無非重述其在前
    訴訟程序起訴狀及上訴狀之主張，並就原判決駁斥不採取之
    理由，任意指摘原確定判決為不當，或泛言有違上揭法令規
    定，而未具體表明原確定判決所適用之法規有何顯然不合於
    法律規定，或有如何顯然違背司法院解釋或本院判例之情事
    ；又其並未具體表明原確定判決，有何依認定之事實為有無
    理由之判斷，而於主文卻為相反意思之諭示，且其相牴觸甚
    為顯然之判決理由與主文顯有矛盾情事，均難謂已合法表明
    再審理由。依首揭規定及說明，本件再審之訴為不合法，應
    予駁回。又原確定判決係就本件提起給付訴訟部分，應先提
    起課以義務訴訟，請求行政法院判令行政機關作成確定該財
    產上給付義務之行政處分，非可逕行提起一般財產給付訴訟
    而為論述，與再審理由所述課以義務訴訟與撤銷訴訟之關係
    ，迥不相侔，再審原告就此顯有誤解，附此敘明。
三、據上論結，本件再審之訴為不合法。依行政訴訟法第278條
    第1項、第104條、民事訴訟法第95條、第85條第1項前段、
    第78條，裁定如主文。
中    華    民    國    97    年    6     月    19    日
                    最高行政法院第四庭
                        審判長法官  鍾  耀  光
                              法官  黃  本  仁
                              法官  林  樹  埔
                              法官  王  德  麟
                              法官  黃  清  光
以  上  正  本  證  明  與  原  本  無  異
中    華    民    國    97    年    6     月    20    日
                              書記官  阮  思  瑩


司法院資訊處製作；財團法人民間司法改革基金會備份。
